臺灣高等法院臺中分院刑事判決　　　　　　　　　　九十一年度上易字第六二一號
　　上　訴　人　臺灣台中地方法院檢察署檢察官
　　被　　　告　丙○○
右上訴人因被告恐嚇案件，不服臺灣臺中地方法院九十一年度易緝字第一一號中華民
國九十一年二月七日第一審判決（起訴案號：臺灣臺中地方法院檢察署八十四年度偵
字第一五三六二號），提起上訴，本院判決如左：
      主  文
上訴駁回。
      理  由
一、本件公訴人之公訴意旨略以：被告丙○○與其配偶吳春榮（現經原審法院發布通
    緝中）二人，於民國（下同）八十四年七月十三日，夥同不詳姓名之男子，在台
    中縣太平市○○村○○路福星巷一弄九八號乙○○之住處，對乙○○揚稱：倘不
    解決債務問題，即要其好看等語，而以加害生命、身體之事對乙○○施加恫嚇，
    使乙○○心生畏懼，經被害人乙○○提出告訴，因認被告丙○○涉犯刑法第三百
    零五條之恐嚇罪嫌云云。
二、惟按犯罪事實應依證據認定之，無證據不得推定其犯罪事實；又不能證明被告犯
    罪者，即應諭知被告無罪之判決，此於刑事訴訟法第一百五十四條及同法第三百
    零一條第一項分別定有明文。次按所謂認定犯罪事實之證據，係指足以認定被告
    確有犯罪行為之積極證據而言，該項證據自須適合於被告犯罪事實之認定，始得
    採為斷罪之資料；又事實之認定，應憑證據，如未能發現相當確實證據，或證據
    不足以證明，自不能以推測或擬制之方法，以為裁判之基礎，以上業經最高法院
    著有二十九年上字第三一０五號、四十年台上字第八六號判例。再按告訴人之告
    訴，係以被告受刑事訴追為目的，是其陳述是否與事實相符，自應調查其他證據
    以資審認；且認定犯罪事實所憑之證據，無論係直接證據或間接證據，其為訴訟
    上之證明，須於通常一般之人均不致有所懷疑，而得確信其為真實之程度者，始
    得據為有罪之認定，倘其證明尚未達到此一程度，而有合理之懷疑存在，復無其
    他調查途徑可尋，法院即應為無罪之判決，以上亦有最高法院五十二年台上字第
    一三００號、及七十六年台上字第四九八六號判例可資參照。
三、本件公訴人指訴被告涉有上開恐嚇罪嫌，係以告訴人於警訊中之指述，為其依據
    。訊據本案被告丙○○則堅詞否認伊有上開恐嚇行為，並辯稱：伊於案發當日，
    已因積欠他人債務而四處躲避，不可能再到告訴人乙○○之上開住處，自不可能
    對告訴人乙○○以言詞施加恐嚇，且告訴人乙○○積欠伊之債務部分，伊已經提
    出告訴，亦沒有必要恐嚇告訴人乙○○，伊並無本案公訴人所指訴之犯行，應不
    為罪等語。
四、經查：本案告訴人乙○○於警訊中，雖指訴：「（八十四年七月十三日）大約在
    中午十二時十分時，我在家裡寫資料，然後有人敲門，我就叫我女兒開門，這時
    吳春榮及丙○○及另外一名年籍不詳之男子進入我家中，就和我吵起來，並說我
    們債務的事情要講清楚，我就跟他說，債務的事情，我們在法院說就可以了，但
    他們說法院是法院的事情，現在是我們私下債務的事情，這時另外一個年籍不詳
    之男子就跟我說，如果現在不把錢拿出來，就要給我好看等，而且下次就不會那
    麼好過了，當時伊心生恐慌，就打電話報警，他們就走了」等語，惟此係告訴人
    乙○○之片面指訴，以使被告丙○○等人受刑事訴追為目的，如無其他佐證，已
    非可遽信其陳述確與事實相符。且經原審法院傳訊，告訴人乙○○所述稱：「當
    天被告確實跟他的先生吳春榮，帶三名成年之不詳姓名男子進入我太平市家，吳
    春榮及丙○○說如不解決債務要我好看，那三名男子站在旁邊沒有講話」等情（
    見原審卷宗第三九頁），無論就案發當日偕同被告丙○○進入其住處之人數，及
    何人出言對其施加恫嚇等重要事項，告訴人乙○○前後所述亦不一致。雖此有可
    能係因二次指訴之時間相隔八年，記憶不清所致，惟此仍不失為告訴人之片面指
    訴。告訴人乙○○於原審法院訊問時，既未能就其上開指訴指出證明之方法，再
    經本院傳訊，告訴人乙○○又拒不到庭，參酌前揭最高法院判例意旨，自難僅憑
    之片面指述而遽入被告丙○○於罪。
五、綜上所述，本案並無積極之證據足以證明被告丙○○確有告訴人乙○○所指訴之
    前開恐嚇危害安全之犯行。被告丙○○之犯罪既屬不能證明，原審判決乃依刑事
    訴訟法第三百零一條第一項之規定，為被告丙○○無罪之判決，核無不合。公訴
    人仍以：告訴人乙○○前後所述不一致，係因二次指訴之時間相隔八年，記憶不
    清所致，案重初供，應以其警訊所訴為真實，且被告丙○○非但與其配偶吳春榮
    同去告訴人乙○○之住處，更帶其他不詳姓名之男子同去而營造威嚇氣氛，復又
    出言恫嚇要其好看，顯見其等確有共同對告訴人乙○○施加恐嚇之犯意聯絡及行
    為分擔等情詞，提起上訴，指謫原審判決不當，請求本院將原審判決撤銷，改判
    被告有罪，惟依上開說明，本件公訴人之上訴，核無理由，應予駁回。
六、據上論斷，應依刑事訴訟法第三百六十八條，判決如主文。
本案經檢察官甲○○到庭執行職務。
中      華      民      國      九十一      年      五      月   十五   日
                            　　　　臺灣高等法院臺中分院刑事第三庭
                                          審判長法  官　陳　朱  貴
                                                法　官  胡  忠  文
                                                法　官  廖  柏　基
右正本證明與原本無異。
不得上訴。
                                                書記官  詹　錫　朋
中      華      民      國　  九十一     年      五       月    十六    日
                                                              　　　　　Ｆ
